【裁判字號】    89,易,2381
【裁判日期】    891229
【裁判案由】    竊盜
【裁判全文】
臺灣臺北地方法院刑事判決                        八十九年度易字第二三八一號
    公  訴  人  臺灣臺北地方法院檢察署檢察官
    被      告  丙○○
右列被告因竊盜案件，經檢察官提起公訴（八十九年度偵字第一七三四四號），本院
判決如左：
    主  文
丙○○竊盜，累犯，處有期徒刑柒月。
    事  實
一、丙○○曾於民國（下同）八十五年一月間因竊盜案件，經本院以八十四年度易字
    第七三六七號判處有期徒刑七月，緩刑二年確定。前開緩刑期間內，復於八十六
    年十月五日再犯竊盜罪，經本院以八十六年度易字第六０二三號判處有期徒刑四
    月確定後，於八十七年一月十四日為本院以八十七年度撤緩字第二號撤銷前開緩
    刑之宣告入監執行，並於八十七年二月十六日執行完畢。詎猶不知悔改，明知其
    原使用之行動電話已遺失，竟意圖為自己不法之所有，於八十九年八月二十八日
    晚上十時二十九分許（起訴書誤載為二十八分），在台北縣新店市○○街二十九
    號「福客多商店」內，見乙○○所有前置放在該店內櫃臺旁之ＭＯＴＯＲＯＬＡ
    （ＣＤ九三八型，價值約新台幣六千元）行動電話未取走（乙○○於八十九年八
    月二十八日晚上十一時許，前往福客多商店找尋行動電話，並調取該商店監視錄
    影帶查看，顯其尚知該電話置於該處，而有支配關係之存在），而予以竊取得手
    ，嗣於八十九年八月二十九日晚上八時三十分許，在台北縣新店市○○路一三五
    號旁，為警循線查獲。
二、案經台北縣警察局新店分局移送台灣台北地方法院檢察署檢察官偵查起訴。
    理  由
一、右揭事實，業據被告丙○○於警訊中自白不諱，互核被害人洪恩思於警訊中指訴
    情節亦悉相符合，並有被害人立具之贓物認領保管收據一紙可資為證，而被告前
    開警訊中之供述與警訊錄音內容均相符，且其於八十九年二月二十八日晚上十時
    二十六分進入福客多商店向櫃臺人員兌換零錢同時走到櫃臺側邊看物品後，係始
    於同年月日晚上十時二十九分許，又至櫃臺拿取更換之零錢並將櫃臺旁之行動電
    話一起帶走等情，復均經本院於八十九年十二月十一日庭訊中勘驗屬實，有勘驗
    筆錄一份在卷可證，足見被告前開自白之內容與事實相符。至被告審理中翻異前
    詞，辯稱：伊當時進入商店時，自己買的行動電話放在口袋裡，所以才以為櫃臺
    旁之行動電話是伊的，將其帶走，而伊在中和市○○路附近購買的行動電話也是
    ＭＯＴＯＲＯＬＡ（ＣＤ九三八型），因是中古的，價錢是二千五百元，沒有買
    號碼云云。按被告於偵查中先係辯稱：八十九年八月二十七日晚上十點，伊到新
    店市○○街二十九號福客多商店，見櫃臺旁之該手機，伊認為是之前伊遺失的手
    機就拿走，隔天伊朋友詢問伊手機不是掉了，伊才想起該手機不是伊的云云。（
    見偵查卷第十九頁），審理中復辯稱，其原購買之手機於進入商店時，置放在口
    袋內，才誤認櫃臺旁之手機為其所有。按被告前後供述有關其行動電話有無遺失
    ，致誤認被害人之該電話為其所有一節均互相矛盾，已足見被告前開改異之詞顯
    屬虛言；又被告於本院審理中既自承其所購買之行動電話未買門號，此與被害人
    該支行動電話為有固定門號者已有不同，且被告偵查中亦自承其購買之行動電話
    已遺失，則被告於進入福客多商店兌換零錢時，既未帶行動電話前往，則何以會
    有誤認該商店內之行動電話為其所有之情，顯於常理不符，再者，被告於八十九
    年八月二十八日晚上十時二十九分許，將被害人所有置放在該商店內之行動電話
    取走後，直至同年月二十九日晚上八時三十分許為警查獲前，已過一日之久，若
    其確係誤拿被害人之行動電話，自亦有充裕之時間將該行動電話持往福客多商店
    交還，亦豈會由被害人調取監視錄影帶後覺查，並由員警循線查獲之理。此外，
    證人甲○○於本院庭訊中雖供證：伊只記得被告曾向伊買過行動電話，至於何時
    買何型的行動電話，已不記得了等語，按其證述之上情，僅可說明被告曾經向其
    購買過行動電話而已，對於被告於案發時其購買之行動電話是否仍在使用中或已
    遺失則無法證明，是亦無從以此證言，即可遽認被告有誤認被害人之行動電話為
    其所有行動電話之可能，而為有利於被告犯罪事實之認定。被告前揭之所辯，無
    非係卸責之詞，無足憑信，本件事證已臻明確，被告犯行堪以認定，應予依法論
    科。
二、核被告所為，係犯刑法第三百二十條第一項之竊盜罪。查被告曾於八十五年一月
    間因竊盜案件，經本院以八十四年度易字第七三六七號判處有期徒刑七月，緩刑
    二年確定。前開緩刑期間內，復於八十六年十月五日再犯竊盜罪，經本院以八十
    六年度易字第六０二三號判處有期徒刑四月確定後，於八十七年一月十四日為本
    院以八十七年度撤緩字第二號撤銷前開緩刑之宣告，並於八十七年二月十六日執
    行完畢，有台灣高等法院檢察署刑案紀錄簡覆表、八十七年度撤緩字第二號裁定
    各一紙在卷可憑，其於五年之內，再犯本件法定刑為有期徒刑以上之罪，為累犯
    ，應依刑法第四十七條之規定加重其刑。爰審酌被告素行不佳，有多次竊盜前科
    紀錄，正值青年竟不圖上進、犯罪後毫無悔意、惟態度尚稱良好、被害人所受損
    害非鉅等一切情狀，量處如主文所示之刑，以資懲儆。
據上論斷，應依刑事訴訟法第二百九十九條第一項前段，刑法第三百二十條第一項、
第四十七條，罰金罰鍰提高標準條例第一條前段，判決如主文。
本案經檢察官劉承武到庭執行職務
中    華    民    國        八十九      年     十二   月      二十九    日
                                 台灣台北地方法院刑事第七庭
                                       法    官  蔡  世  祺
右正本證明與原本無異。
如不服本判決，應於判決送達後十日內向本院提出上訴狀。
                                       書記官    李  文  椿
中    華    民    國        八十九      年     十二   月      三十      日
論罪科刑法條：刑法第三百二十條第一項之竊盜罪。
一意圖為自己或第三人不法之所有，而竊取他人之動產者，為竊盜罪，處五年以下有
  期徒刑、拘役或五百元以下罰金。
二意圖為自己或第三人不法之利益，而竊佔他人之不動產者，依前項之規定處斷。
三前二項之未遂犯罰之。


司法院資訊處製作；財團法人民間司法改革基金會備份。
